【裁判字號】    98,交聲,2449
【裁判日期】    980929
【裁判案由】    聲明異議
【裁判全文】
臺灣高雄地方法院交通事件裁定      98年度交聲字第2449號
原處分機關  高雄市政府交通局
異  議  人  甲○○
上列異議人即受處分人因違反道路交通管理處罰條例案件，對於
高雄市政府交通局於民國98年8 月10日所為之裁決處分（原處分
案號：高市交裁字第裁32-ND0000000號）聲明異議，本院裁定如
下：
    主  文
異議駁回。
    理  由
一、按汽車駕駛人停車時，在禁止臨時停車處所停車，處新臺幣
    （下同）600 元以上1200元以下罰鍰，道路交通管理處罰條
    例第56條第1 項第1 款定有明文。又按道路交通安全規則第
    111 條第1 項第2 款規定：「交岔路口、公共汽車招呼站十
    公尺內、消防栓、消防車出入口五公尺內不得臨時停車。」
    ，是交岔路口10公尺內禁止臨時停車。末按，違反道路交通
    管理處罰條例第56條第1 項第1 款之事件，於應到案期限內
    繳納或到案聽候裁決者，小型車處900 元罰鍰，亦有違反道
    路交通管理事件統一裁罰基準及處理細則第2 條及違反道路
    交通管理事件統一裁罰基準表可參。
二、原處分意旨略以：異議人即受處分人甲○○於民國98年6 月
    18日下午2 時59分許，將其所有車牌號碼6273-NY 號自用小
    客車，停放於高雄縣岡山鎮○○○路交叉路口10公尺內，經
    高雄縣政府警察局岡山分局拍照並掣單逕行舉發，並由原處
    分機關即高雄市政府交通局於98年8 月10日以受處分人違反
    道路交通管理處罰條例第56條第1 項第1 款裁處罰鍰900 元
    ，有高雄縣政府警察局舉發違反道路交通管理事件通知單（
    高縣景交字第ND0000000 號）、高雄市○○○○道路交通管
    理事件裁決書（高市府交裁字第裁32-ND0000000號）、違規
    照片各1 紙在卷可稽。
三、聲明異議意旨略以：該路段周邊已有清楚的紅線，其所有自
    小客車停放於緊鄰紅線之無劃線路段，員警以「交叉路口10
    公尺內」為舉發違規之理由，難令人信服。又鄰近之岡山鎮
    ○○路58巷前交叉路口、溪西路8 號前交叉路口，在10公尺
    內都劃有停車格，可見本件是交通主管機關缺乏專業的施工
    、劃線、驗收，爰請求撤銷原處分等語。
四、經查：
（一）郵政機關於98年8月13日將上開裁決書為寄存送達後，受
      處分人於同年月31日向原處分機關聲明異議，有送達證書
      、聲明異議狀上高雄市政府交通局交通事件裁決中心收文
      戳在卷可查，足認其聲明異議於接到裁決書之翌日起20日
      內提出，程序上應屬適法，合先敘明。
（二）受處分人於上述時間將其所有之上開自用小客車停放於高
      雄縣岡山鎮○○○路交叉路口10公尺內之違規事實，有高
      雄市政府警察局交通警察大隊所拍攝之照片1 張附卷可稽
      ，並為受處分人所不爭執，此部分事實堪可認定。
（三）受處分人雖抗辯系爭車輛停放處所未劃設禁停紅線，惟依
      道路交通安全規則第111 條第1 項第2 款所規定，交岔路
      口10公尺不得臨時停車之情形，係與同規則同條第3 款：
      「設有禁止臨時停車標誌、標線處所不得臨時停車」之情
      形併列規範，觀諸該條文之文義，已可見前者交岔路口不
      得臨時停車之情形與後者應設置禁止臨時停車標線、標誌
      ，始不得臨時停車之規範意旨，顯然有別，否則豈有重複
      規範之必要，考諸因道路交岔路口既為車輛往來彙集之要
      道，若於該處臨時停車或停車，將妨礙車輛之進出及轉彎
      ，對於交通之往來順暢實有重大影響之旨，亦可見該規定
      係以法律明文禁止停車之方式為規範，本不待主管機關劃
      設或設置標線、標誌，若有所劃設或設置，以法律已有明
      文禁止之規範內容，如在交岔路口10公尺內有劃設禁止臨
      時停車標線、標誌，亦僅具再次提醒、督促駕駛人注意之
      作用而已，要難逕謂若該交岔路口10公尺內並未設有禁止
      臨時停車之標線或標誌時，即謂該處非法律所定禁止停車
      之處所。異議人所辯，要屬無據，尚難可採。
（四）又受處分人辯稱：有其他停車格設置於交叉路口十公尺內
      ，交通主管機關設置不當云云，惟交通號誌、標線設置應
      由主管機關依道路交通標誌標線號誌設置規則，依道路交
      通流向、流量及路況設計其時相、時制，並視狀況調整之
      ，其本得於法令授權範圍內，基於權責對於各項行政措施
      為具體裁量、規劃，以求達成道路充分利用、維持交通秩
      序、保障道路使用人往來便利與安全之行政目的，除有違
      背法令或明顯矛盾、錯誤，司法機關亦不得涉入行政權核
      心領域，民眾對於行政機關具體行政措施如有意見，自應
      循正當管道向行政機關陳情、反應，尚不得以民眾主觀認
      定是項行政措施不合理或設計不良，作為免責事由。且本
      件違規停車處未設置停車格，並屬禁止停車之處所，異議
      人不得在上開地點停車本屬當然，其前揭所辯，尚不可採
      。準此，原處分機關認定受處分人有於禁止臨時停車處所
      停車之違規事實，尚非無據。
五、綜上，原處分機關依違反道路交通管理處罰條例第56條第1
    項第1 款、違反道路交通管理事件統一裁罰基準及處理細則
    第2 條及違反道路交通管理事件統一裁罰基準表等規定，裁
    處受處分人罰鍰900 元，即無違誤。受處分人猶執前詞，指
    摘原處分不當，為無理由，應予駁回。
據上論斷，應依道路交通案件處理辦法第19條，裁定如主文。
中    華    民    國    98    年    9     月    29    日
                  交通法庭    法  官  張琬如
以上正本證明與原本無異。
如不服本裁定，應於收受送達後5 日內向本院提出抗告狀。
中    華    民    國    98    年    10    月    1     日
                              書記官  劉甄庭


司法院資訊處製作；財團法人民間司法改革基金會備份。
